【裁判字號】    97,訴,1598
【裁判日期】    970917
【裁判案由】    毒品危害防制條例
【裁判全文】
臺灣臺北地方法院刑事判決              97年度訴字第1598號
公  訴  人  臺灣臺北地方法院檢察署檢察官
被      告  甲○○
                    （現另案於臺灣臺北監獄執行中）
上列被告因毒品危害防制條例案件，經檢察官提起公訴（97年度
毒偵字第2127號），本院判決如下：
    主  文
甲○○施用第一級毒品，累犯，處有期徒刑壹年。
    事  實
一、前科及執行情形:
  (一)甲○○前於民國90年間，因施用毒品案件，經臺灣臺北地方
    法院以90年度毒聲字第585號裁定送觀察勒戒後，於90年3月
    22日認其無繼續施用毒品傾向執行完畢釋放，並由臺灣臺北
    地方法院檢察署檢察官以90年度毒偵字第659號為不起訴處
    分確定。其於同年9月間及91年間，又因施用毒品案件，分
    別經本院再以90年度毒聲字第1733號裁定送觀察勒戒。但甲
    ○○未到案接受執行，經依法通緝。其於通緝期間，再因施
    用毒品案件，經臺灣板橋地方法院以91年度毒聲字第3578號
    裁定送觀察勒戒後，於91年11月19日認其無繼續施用毒品傾
    向執行完畢釋放，並由臺灣板橋地方法院檢察署檢察官以91
    年度毒偵字第3796號為不起訴處分確定。
  (二)甲○○於觀察勒戒執行完畢釋放後5年內之92間，又因施用
    第一級、第二級毒品案件，經臺灣臺北地方法院檢察署檢察
    官聲請強制戒治及起訴，嗣經本院以92年度毒聲字第950號
    裁定強制戒治，適逢毒品危害防制條例修正通過，於93年1
    月9日釋放出所。其所涉施用毒品之案件，經本院於92年10
    月23日以92年度訴字第815號分別判處有期徒刑9月、5月確
    定。其前另於90年間因持有第一級毒品案件，經臺灣板橋地
    方法院於92年12月12日以92年度簡字第3004號判處有期徒刑
    2月確定。以及於92年間因偽造文書案件，經臺灣板橋地方
    法院於93年3月4日以92年度簡字第3323號判處有期徒刑3月
    確定。上開各罪，經臺灣板橋地方法院以93年度聲字第494
    號裁定應執行有期徒刑1年6月。入監執行後，獲准於94年2
    月2日縮短刑期假釋出監，並付保護管束，於94年4月20日縮
    刑期滿未經撤銷假釋，視為執行完畢。
  (三)甲○○再於: (1)95年間因施用第一級、第二級毒品案件，經
    本院於96年5月29日以96年度訴字第421號分別判處有期徒刑
    1年、8月確定。適逢中華民國九十六年罪犯減刑條例通過，
    其上開科刑各減為有期徒刑6月、4月，合併定應執行有期徒
    刑9月確定。(2)96年間，同因犯施用第一級、第二級毒品案
    件，經本院於97年3月5日以96年度訴字第1064號分別判處有
    期徒刑1年2月、9月，合併定應執行有期徒刑1年8月確定。
    (3)97年間因施用第一級、第二級毒品案件，經本院於97年7
    月14日以97年度訴字第594號分別判處有期徒刑10月、8月、
    合併定應執行有期徒刑1年4月確定（以上各罪現執行中，均
    不構成累犯）。
二、甲○○竟仍不知悔改，明知海洛因係毒品危害防制條例第2
    條第2項第1款所定之第一級毒品，依法不得施用、持有，竟
    基於施用第一級毒品海洛因之犯意，於97年5月8日某時，在
    臺北縣新店市○○路上某不詳加油站之公共廁所內，以加入
    捲煙中燃燒之方式，施用第一級毒品海洛因1次。嗣於同年
    月9日16時許，因另案遭通緝，為警在臺北縣新店市○○路
    289號前當場緝獲，經警採尿送驗，呈嗎啡類陽性反應，始
    悉上情。
三、案經臺北縣政府警察局內湖分局報告臺灣臺北地方法院檢察
    署檢察官偵查起訴。
    理  由
壹、程序事項:
    本件被告甲○○所犯係死刑、無期徒刑、最輕本刑為3年以
    上有期徒刑以外之罪，其於準備程序中就被訴事實為有罪之
    陳述，經法官告知簡式審判程序之旨，並聽取公訴人、被告
    之意見後，經本院合議庭裁定由受命法官獨任進行簡式審判
    程序。
貳、實體事項:
一、上揭犯罪事實，業據被告甲○○坦承不諱。且被告經警於97
    年5月9日16時許，在上址為警緝獲後，經警採尿送驗結果（
    檢體編號：026637號），呈嗎啡類陽性反應，有台灣尖端先
    進生技醫藥股份有限公司濫用藥物尿液檢驗報告1份在卷可
    查（參毒偵卷3-1頁）。足認被告上開出於任意性所為之自
    白，核與事實相符，而可採信。從而，本件被告施用第一級
    毒品海洛因1次之犯行，事證明確，洵堪認定。被告前於90
    、91年間，因犯施用毒品罪，經裁定送觀察勒戒，最後一次
    認其無繼續施用毒品之傾向，於91年11月19日執行完畢釋放
    ，經臺灣板橋地方法院檢察署檢察官於同日以91年度毒偵字
    第3796號為不起訴處分確定；其另於92、95、96、97年間因
    施用第一級、第二級毒品案件，經本院分別判處如事實欄所
    載之刑確定乙節，有臺灣高等法院被告前案紀錄表及刑案查
    註紀錄表在卷可稽。本件被告再犯施用毒品罪，自應依法論
    科。
二、按海洛因屬毒品危害防制條例第2條第2項第1款所列之第一
    級毒品。是核被告所為，係犯毒品危害防制條例第10條第1
    項之施用第一級毒品海洛因罪。其施用第一級毒品海洛因前
    後非法持有第一級毒品海洛因之低度行為，為其施用之高度
    行為所吸收，不另論罪。又被告前於92年間因施用第一級、
    第二級毒品案件，經本院於92年10月23日以92年度訴字第81
    5號分別判處有期徒刑9月、5月確定。其前另於90年間因持
    有第一級毒品案件，經臺灣板橋地方法院於92年12月12日以
    92年度簡字第3004號判處有期徒刑2月確定。以及於92年間
    因偽造文書案件，經臺灣板橋地方法院於93年3月4日以92年
    度簡字第3323號判處有期徒刑3月確定。上開各罪，經臺灣
    板橋地方法院以93年度聲字第494號裁定應執行有期徒刑1年
    6月。入監執行後，獲准於94年2月2日縮短刑期假釋出監，
    並付保護管束，於94年4月20日縮刑期滿未經撤銷假釋，視
    為執行完畢等情，有上述前案紀錄表在卷可參，其於受有期
    徒刑之執行完畢後，5年內再故意犯本件有期徒刑以上之罪
    ，為累犯，應依刑法第47條第1項之規定，加重其刑。爰審
    酌被告施用毒品，對個人身心戕害甚鉅，且前已有如事實欄
    所述多次施用毒品前案，竟仍再犯本件施用第一級毒品犯行
    ，足見其戒毒意志不堅，惟念其犯罪後於審理中坦承犯行不
    諱之態度等一切情狀，量處如主文所示之刑。
據上論斷，應依刑事訴訟法第273條之1第1項、第299條第1項前
段，毒品危害防制條例第10條第1項，刑法第11條前段、第47條
第1項，判決如主文。
本案經檢察官楊智綸到庭執行職務
中    華    民    國    97    年    9     月    17    日
                  刑事第四庭  法  官  李桂英
上正本證明與原本無異。
如不服本判決，應於判決送達後10日內（應抄附繕本）向本院提
出上訴狀（上訴書狀應敘述具體理由。上訴書狀未敘述上訴理由
者，應於上訴期間屆滿後二十日內補提理由書於原審法院。）。
                              書記官  嚴君珮
中    華    民    國    97    年    9     月    17    日
附錄本案論罪科刑法條全文：
毒品危害防制條例第10條
施用第一級毒品者，處 6 月以上 5 年以下有期徒刑。
施用第二級毒品者，處 3 年以下有期徒刑。


司法院資訊處製作；財團法人民間司法改革基金會備份。
